【裁判字號】    99,上訴,298
【裁判日期】    990211
【裁判案由】    野生動物保育法
【裁判全文】
臺灣高等法院高雄分院刑事判決         99年度上訴字第298號
上  訴  人
即  被  告  甲○○
上列上訴人因野生動物保育法案件，不服臺灣屏東地方法院98年
度訴字第1342號中華民國98年12月21日第一審判決（起訴案號：
臺灣屏東地方法院檢察署98年度偵字第7360號），提起上訴，本
院判決如下：
     主  文
上訴駁回。
     理  由
一、按不服地方法院之第一審判決而上訴者，應向管轄第二審之
    高等法院為之。上訴書狀應敘述具體理由。第二審法院認為
    上訴書狀未敘述理由或上訴有第362 條前段之情形者，應以
    判決駁回之，刑事訴訟法第361 條第1 項、第2 項、第367
    條前段定有明文。又原審依實體法或程序法得依職權自由裁
    量之事項（如刑之酌減、量定及定執行刑等），不得任意指
    摘，否則非屬具體理由，可逕由程序上予以駁回；必須具體
    表明原審判決所為自由裁量之行使，未合乎法律之目的，違
    背內部性界限，而屬權利濫用之違法，或違反比例原則、平
    等原則、公平正義等法則，始足當之。又上訴意旨對於原判
    決實體上之違法，或程序上之違法，均必須為具體的指摘，
    俾得就其指摘事項加以審查。至上訴理由書雖指摘原判決有
    違背法令情形，但核其所述事實，與各該款之違法情形無一
    符合時，（例如當事人或辯護人在原審並未聲請調查某證據
    ，竟指摘其未予調查該證據。又如誤以在訴訟上其他主張為
    上訴事項，而指原審未予判決。又如指原判決不載未予諭知
    緩刑之理由為理由不備之類），仍不能認為其上訴已合法律
    上之程式（最高法院民國71年3 月2 日71年度第3 次刑事庭
    會議決議一、三參考）；又上訴意旨僅漫指原判決認定事實
    錯誤（或為事實上之爭執），自非以判決違法為上訴理由，
    必須指出原審根據某種證據而為事實之認定係屬違法，即對
    原審之適用證據法則加以指摘，始係以判決違法為其上訴理
    由（最高法院民國71年3 月2 日71年度第3 次刑事庭會議決
    議二參考）。是單純否認犯罪，亦屬空泛而非具體理由。
二、經查上訴人即被告甲○○經原審論以野生動物保育法第四十
    一條第一項第一、二、三款之非法獵捕保育類野生動物罪，
    判處有期徒刑7 月；扣案鳥網壹張、鳥網袋壹個沒收。已經
    敘述其量刑審酌之一切情狀（被告非法獵捕保育類野生動物
    ，對自然生態環境產生危害，所使用之鳥網、鳥網袋各1 個
    ，捕獲紅尾伯勞鳥2 隻《現由屏東科技大學保育類野生動物
    收容中心收容》，危害情節尚不嚴重，暨其犯罪後坦認犯行
    ，態度良好等），在客觀上並無不當之處。且依卷證資料，
    被告甲○○於警詢、偵查及原審審理中均坦承犯罪，並於警
    詢中供稱：「我知道（捕捉紅尾伯勞鳥）是違法的行為」；
    另於原審審理中表示：「同意法官宣告有期徒刑7 個月」（
    見原審卷第15頁）；即已坦承犯罪及同意原審之量刑。乃被
    告甲○○於民國99年1 月14日上訴期間屆滿前具狀提起上訴
    ，上訴理由狀僅泛稱「原審量刑過重」，「被告不知道紅尾
    伯勞鳥不可捕捉」，「被警員發覺後已拿到屏東科技大學放
    生，並不是將鳥殺掉」云云，指摘原判決不當。在量刑方面
    ，並未具體敘述原審判決之量刑，有何未合乎法律之目的，
    違背內部性界限，或違反比例原則、平等原則、公平正義等
    法則之具體理由；就空言否認犯罪部分，顯與事實及卷證資
    料不符；另依野生動物保育法第41條第1 項規定，獵捕保育
    類野生動物，即已成立犯罪，不以宰殺為必要，被告指未宰
    殺紅尾伯勞鳥即不構成犯罪，係對於法律之明確規定空言否
    定，核無足採；此有上訴狀在卷可按。揆之上開說明，上訴
    人上訴所指摘事項，均顯非具體理由而違背法律上之程式，
    應由本院依同法第367 條前段、第372 條規定，不經言詞辯
    論，逕行判決如主文。
中    華    民    國    99    年    2     月    11    日
                刑事第五庭    審判長法  官  曾永宗
                                    法  官  鍾宗霖
                                    法  官  任森銓
以上正本證明與原本無異。
如不服本判決應於收受本判決後10日內向本院提出上訴書狀，其
未敘述上訴理由者，並得於提起上訴後10日內向本院補提理由書
狀（均須按他造當事人之人數附繕本）「切勿逕送上級法院」。
中    華    民    國    99    年    2     月    11    日
                                    書記官  呂素珍

司法院資訊處製作；財團法人民間司法改革基金會備份。
